【裁判字號】    90,訴,227
【裁判日期】    901012
【裁判案由】    偽造文書等
【裁判全文】
臺灣宜蘭地方法院刑事判決                            九十年度訴字第二二七號
    公  訴  人  臺灣宜蘭地方法院檢察署檢察官
    被      告  甲○○
右列被告因偽造文書等案件，經檢察官提起公訴（九十年度偵字第一五二０號），本
院判決如左：
    主  文
甲○○違反人民未經許可不得入境之規定未經許可入境，處有期徒刑參月，如易科罰
金，以參佰元折算壹日。又共同行使變造之特許證，足以生損害於公眾及他人，處有
期徒刑參月，如易科罰金以參佰元折算壹日，變造之「廖本盛」國民身分證影本壹紙
沒收。應執行有期徒刑伍月，如易科罰金以參佰元折算壹日，變造之「廖本盛」國民
身分證影本片壹紙沒收。
    事  實
一、甲○○係大陸地區人民，明知入境台灣，應向內政部警政署入出境管理局申請許
    可，竟未經許可、查驗，於民國八十九年十二月二十七日，自大陸福建省平潭縣
    ，搭乘由不詳姓名綽號「阿勇」之人提供之漁船未經許可偷渡至台灣地區，再由
    係為真實姓名年籍不詳之「林國柱」接應至台北地區，並受僱於不知其為大陸地
    區人民之乙○○。
二、甲○○為掩飾身分，自偷渡至台未久，與「林國柱」基於變造國民身分證特許證
    之犯意聯絡，由「林國柱」帶其前往台北市內湖地區之照相館拍照後，將甲○○
    之相片黏附於來源不詳之廖本盛國民身分證相片欄處，影印後交付經變造貼有甲
    ○○照片之廖本盛國民身分證影本一紙。甲○○並於九十年二月一日，持該變造
    之廖本盛國民身分證影本，至台北縣中和市○○街三０八號，乙○○所經營之「
    正和玻璃行」應徵從事雜役之工作，行使之該變造之國民身分證影本。
三、案經台灣板橋地方法院檢察署簽分後呈請高等法院檢察署令轉宜蘭地方法院檢察
    署檢察官偵查起訴。
    理  由
一、訊之被告甲○○固坦承於上開時、地，未經許可偷渡來台，並持經變造之「廖本
    盛」之身分證件影本行使之事實不諱，惟矢口否認有何行使變造之身分證件之犯
    行，辯稱：廖本盛之身分證件影本是「林國柱」自己交給乙○○的云云，然查被
    告甲○○既自承，與林國柱共同前往台北市內湖地區拍照，並持廖本盛已變貼為
    其照片之身分證件佯稱為廖本盛本人等情，即足以認定被告甲○○與「林國柱」
    二人，就行使變造之身分證部分，有犯意聯絡與行為分擔，前開各節並核與證人
    乙○○於本院審理時所述情節相符，並有扣案經變造換貼被告相片之廖本盛國民
    身分證影本一紙存卷可參。事證明確，被告犯行堪以認定。
二、核被告甲○○所為，係違反國家安全法第三條第一項之規定，應依同法第六條第
    一項人民未經許可入出境罪、刑法第二百十二條、第二百十六條之行使變造特許
    證罪。其變造特許證之低度行為應為行使變造特許證之高度行為所吸收，不另論
    罪。又被告與「林國柱」之不詳姓名年籍成年男子間，就所犯右開行使變造特許
    證罪部分，有犯意聯絡及行為分擔，就所犯右開行使變造特許證罪部分，應依共
    同正犯論處。所犯上開二罪間，罪名互異，行為分殊，應分論併罰，公訴人論以
    牽連犯，尚有未洽。爰審酌被告犯罪之動機、目的、手段，犯罪時所受之刺激及
    其品性、生活狀況、智識程度、犯罪所生之損害、及犯罪後態度等一切情狀，量
    處如主文所示之刑，並定其應執行之刑；另九十年一月四日修正並經總統於同年
    一月十日公佈之刑法第四十一條第一項規定：「犯最重本刑為五年以下有期徒刑
    之罪，而受六月以下有期徒刑或拘役之宣告，因身體、教育、職業或家庭之關係
或因其他正當事由，執行顯有困難者，得以一元以上三元以下折算一日，易科罰
    金。但因確定不執行所宣告之刑，難收矯正之效或難以維持法秩序者，不在此限
    。」本件被告所犯之國家安全法第六條第一項之罪，為五年以下有期徒刑之罪，
    與前開修正後刑法第四十一條第一項易科罰金之規定相符，相較於修正前之規定
    ，依刑法第二條第一項前段規定，自應適用最有利於行為人之法律即修正後之規
    定，爰與行使變造身分證部分，併予諭知易科罰金之折算標準。扣案經變造換貼
    甲○○照片之廖本盛國民身分證影本一紙，係被告所有及供犯罪所用之物，業據
    被告供明在卷，應依法併予宣告沒收之。
據上論斷，應依刑事訴訟法第二百九十九條第一項前段、刑法第二百十二條、第二百
十六條第一項，國家安全法第六條第一項，刑法第二條第一項前段、第十一條前段、
第二十八條、第五十一條第五款、第三十八條第一項第二款、第四十一條第一項，罰
金罰鍰提高標準條例第一條前段、第二條，判決如主文。
本案經檢察官廖允松到庭執行職務
中    華    民    國      九十      年      十        月    十二        日
                                  臺灣宜蘭地方法院刑事第二庭
                                      法  官  郭  淑  珍
右正本證明與原本無異。
如不服本判決，應於判決送達後十日內向本院提出上訴狀( 應附繕本 )，上訴於臺灣
高等法院。
                                          書記官  李  明  威
中    華    民    國      九十      年      十        月    十五        日
附錄法條：
刑法第二百十二條、第二百十六條
國家安全法第六條
中華民國刑法第二百一十二條
 (偽造變造特種文書罪)
偽造、變造護照、旅券、免許證、特許證及關於品行、能力服務或其他相類之證書、
介紹書，足以生損害於公眾或他人者，處一年以下有期徒刑、拘役或三百元以下罰金
。
中華民國刑法第二百一十六條
行使第二百十條至第二百十五條之文書者，依偽造、變造文書或登載不實事項或使登
載不實事項之規定處斷。
國家安全法第六條
違反第三條第一項規定未經許可入出境者，處三年以下有期徒刑﹑拘役或科或併科新
臺幣九萬元以下罰金。
無正當理由拒絕或逃避依第四條規定所實施之檢查者，處六月以下有期徒刑﹑拘役或
科或併科新臺幣一萬五千元以下罰金。


司法院資訊處製作；財團法人民間司法改革基金會備份。
